臺灣高等法院高雄分院刑事裁定　　　　　　　　　　九十二年度聲再字第一二七號
　　再審聲請人　甲○○
　　即受判決人
右列聲請人因聲請再審案件，對於本院九十二年度上易字第一二六號中華民國九十
二年八月二十七日確定判決（臺灣屏東地方法院九十二年度易緝字第二九號、臺灣屏
東地方法院檢察署九十年度偵字第三八三一號），聲請再審，本院裁定如左：
      主  文
再審之聲請駁回。
      理  由
一、聲請意旨略稱：被告甲○○雖有向告訴人李麗雲、鍾金源、周榮棠、馮文炫等取
    得一定之金錢，且均簽發本票交付渠等以為擔保，而渠等交付之金錢乃為投資酒
    店，並已取得相當之紅利，被告確實於高雄市○○路奧斯卡戲院旁開設酒店，僅
    因非合法申請開設，致無法提供名稱，絕無虛構之情事，原審就此漏未審酌。又
    被告一再於原審陳述：「李麗雲、鍾金源皆已認識二、三年，李麗雲現避不見面
    ，鍾金源，亦僅出庭乙次」，並請求原審法院傳喚其等以為對質，不能依告訴狀
    所述，以為判決基礎，然原審均未傳喚，致被告喪失證明之機會，亦有重要證據
    未審酌之情形。再被告並不認識馮交炫，而參加合會之款係交付周榮棠，因此本
    案確定判決亦於理由四說明：「告訴人馮文炫於偵訊時，並未指稱被告有參加上
    述合會及詐取金額之情事，且依卷附被告所提之前揭合會會單，告訴人周榮棠亦
    未參與該合會，是公訴人此部份指訴，應屬誤會。」，惟事實欄竟謂「：致使馮
    交炫不疑有詐，而將所吸收之會款四萬六千四百元、二萬六千四百元交付予其」
    ，亦足認被告此部份應受無罪之判決。本案被告與告訴人間之金錢爭執，乃係民
    事債務問題，並無詐欺，況告訴人之陳述不應作為證據，原審並未審酌詳實，為
    此依刑事訴訟法第四百二十條第一項第六款、第四百二十一條之規定聲請再審云
    云。
二、按有罪之判決確定後，為受判決人之利益聲請再審，必其聲請之理由合於刑事訴
    訟法第四百二十條第一項所定情形之一及第四百二十一條有足以影響於判決之重
    要証据漏未審酌者，始准許之；經查：
（一）本件原確定判決以「本案發生至今，被告始終未能提出適宜資料或舉出證人，
      證明其確曾有經營酒店之事實，且質之被告酒店場址，亦僅泛稱：在高雄市○
      ○路奧斯卡戲院旁云云，而未能翔實提供酒店營業所在地，以供查證；又，被
      告於偵訊時或稱：酒店係八十九年二月始裝修完成云云；或稱酒店在八十九年
      六、七月倒閉云云，與其於原審供稱係於八十六年間起至八十八年六、七月間
      止開設酒店之辯解，不相吻合；衡諸常情，被告如確有自營酒店之事實，當不
      致連酒店名稱、地址等事項，均無法說明，更不致連經營時間亦反覆不清，足
      見其所稱曾經營酒店一情，要屬虛構，自不足採信，故其有以不實理由，向告
      訴人李麗雲、鍾金源詐取金錢，足堪認定」等語，已於理由欄詳予敘明被告以
      不實之經營酒店理由，向告訴人李麗雲、鍾金源詐取金錢，則聲請人指摘原審
      漏未審酌「其僅因非合法申請開設酒店，致無法提供名稱，並未虛構之情事」
      ，並非確實。又李麗雲、鍾金源均係告訴人，其二人於偵、審中既已出庭為指
      訴，是否與被告對質，非屬新證據，被告於原審請求傳喚李麗雲、鍾金源以為
      對質，原審並未傳喚，亦非所謂重要證據漏未審酌。
（二）又原確定判決以「被告自八十八年五月起，既須施用詐術方能向他人取得金錢
      以供周轉有如前述，足徵其經濟狀況不佳，已無償債之能力，竟蓄意隱瞞，加
      入前開合會，並於Ａ會成立後之第二會（Ａ會成立隔日），及Ｂ會成立後之第
      三會（Ｂ會成立後第三日），立即標取會款，並旋即避不見面，拒繳會款，復
      再以不實之理由向告訴人周榮棠借款，顯有詐欺之意，已至灼然，被告辯稱：
      無詐欺故意云云，衡係卸責之詞，要無可採。」等語，已詳述被告向馮交炫詐
      取會款四萬六千四百元、二萬六千四百元之理由；聲請意旨所指被告並不認識
      馮交炫，而參加合會之款係交付周榮棠，原確定判決理由欄四之（一）亦載述
      ：「告訴人馮文炫於偵訊時並未指稱被告有參與上開合會及詐取會款之情事，
      且依卷附被告所提之前揭合會會單，告訴人周榮棠亦未參與該合會，是公訴人
      此部份指訴，應屬誤會。」等語，與事實欄所稱：「致使馮交炫不疑有詐，而
      將所吸收之賄款四萬六千四百元、二萬六千四百元交付予其」等語，顯不相符
      ，亦足認被告此部份應受無罪之判決云云，僅係推論，並非係証据，推論僅係
      所見不同，自不得做為再審理由。
（三）綜上所述，聲請人所舉前開各點再審理由，核與上引法條所定不符，應認為無
      再審理由，爰依刑事訴訟法第四百三十四條第一項，裁定如主文。
中    華    民    國      九十三      年      二      月       十二     日
                              臺灣高等法院高雄分院刑事第七庭
                                  審判長法官  李春昌
                                        法官  莊飛宗
                                        法官  黃憲文
右正本證明與原本無異。
不得抗告。
                                  法院書記官  黃英彥
中    華    民    國      九十三      年      二      月       十二     日
